【裁判字號】    96,訴,4659
【裁判日期】    970114
【裁判案由】    毒品危害防制條例
【裁判全文】
臺灣板橋地方法院刑事判決              96年度訴字第4659號
公  訴  人  臺灣板橋地方法院檢察署檢察官
被      告  甲○○
上列被告因毒品案件，經檢察官提起公訴（96年度毒偵字第8600
號），本院以簡式審判程序審理，判決如下：
    主  文
甲○○施用第一級毒品，累犯，處有期徒刑捌月。
扣案之第一級毒品海洛因（共壹拾壹小包，總淨重零點壹柒公克
），均沒收銷燬之；分裝袋壹包、注射針筒貳支，均沒收之。
    事實及理由
一、本件係依刑事訴訟法第273 條之1 第1 項規定，以簡式審判
    程序審理，合先敘明。
二、本件就被告於96年10月22日中午某時許，在被查獲處所以針
    筒施打方式施用第1 級毒品，查獲之11包海洛因，分裝袋、
    注射針筒，係被告與另案被告張榮德、鄭天良3 人所共有等
    情，應予補充者外，其餘之犯罪事實、證據，均引用如附件
    起訴書之記載。
三、核被告甲○○所為，係犯毒品危害防制條例第10條第1 項之
    罪，而被告施用前持有毒品之行為，為施用之高度行為所吸
    收，不另論罪。被告有如起訴書所載前案，並經執行完畢，
    有本院97年1 月7 日列印之臺灣高等法院被告前案紀錄表在
    卷可稽，其於有期徒刑執行完畢後之5 年以內，再故意犯本
    件有期徒刑以上之罪，為累犯，應依法加重其刑；爰審酌被
    告前科、犯罪動機、目的、所生危害，及犯罪後坦承犯行之
    態度等一切情狀，酌情量處如主文所示之刑。扣案如主文所
    示之物，應分別依法宣告沒收銷燬或沒收之。
據上論斷，應依刑事訴訟法第273 條之1 第1 項、第299 條第1
項前段、第310 條之2 、第454 條第2 項，毒品危害防制條例第
10條第1 項、第18條第1 項前段，刑法第11條前段、第47條第1
項、第38條第1 項第2 款，判決如主文。
本案經檢察官吳文正到庭執行職務。
中    華    民    國    97    年    1     月    14    日
                        刑事第5 庭法  官  黎錦福
上列正本證明與原本無異。
如不服本判決，應於判決送達後10日內敘明上訴理由，向本院提
出上訴狀（應附繕本），上訴於臺灣高等法院。
                                  書記官  蔡麗春
中    華    民    國    97    年    1     月    14    日
附錄本案論罪科刑法條全文：
毒品危害防制條例第10條
施用第一級毒品者，處6 月以上5 年以下有期徒刑。
施用第二級毒品者，處3 年以下有期徒刑。
..........................................................
附件：
臺灣板橋地方法院檢察署檢察官起訴書
                                    96年度毒偵字第8600號
    被      告  甲○○  男  61歲（民國○○年○月○日生）
                        住臺北縣三重市○○○路143巷17號
                        居臺北縣三重市○○○路101巷10弄
                        1號
                        身分證統一編號：Ｚ000000000號
上列被告因違反毒品危害防制條例案件，已經偵查終結，認應提
起公訴，茲將犯罪事實及證據並所犯法條分敘如下：
        犯罪事實
一、甲○○前因施用毒品案件，經本署檢察官向臺灣板橋地方法
    院起訴並聲請施以強制戒治，經依同法院裁定應施以強制戒
    治，並判處有期徒刑8 月確定，強制戒治部分於民國93年1
    月9 日因法律修正而出所，徒刑部分於96年5 月3 日縮短刑
    期執行完畢。詎猶未戒除毒癮，於強制戒治執行完畢釋放後
    5 年內，於96年10月23日22時40分許為警採尿時回溯26小時
    內之某時（應扣除製作筆錄時間），施用第一級毒品海洛因
    。嗣於96年10月23日19時15分許，在臺北縣三重市○○○路
    130 號木造房舍內，為警查獲並扣與張榮德、鄭天良（其等
    涉嫌施用毒品部分，另案偵辦中）共有之第一級毒品海洛因
    共11小包 (總淨重0.17公克)、分裝袋1包、注射針筒2 支。
    經甲○○同意採尿送驗後，查獲上情。
二、案經臺北縣政府警察局新莊分局報告偵辦。
        證據並所犯法條
一、證據清單與待證事實
┌──┬──────────┬────────────┐
│編號│     證 據 名 稱    │   待   證   事   實    │
├──┼──────────┼────────────┤
│一  │被告甲○○之供述    │甲○○與鄭天良、張榮德共│
│    │                    │同持有海洛因之事實。    │
├──┼──────────┼────────────┤
│二  │臺灣檢驗科技股份有限│甲○○尿檢結果係呈鴉片類│
│    │公司96年11月9日     │陽性反應，甲○○確有施用│
│    │CH/2007/A1967濫用藥 │海洛因之事實。          │
│    │物尿液檢驗報1份、姓 │                        │
│    │名代碼表            │                        │
├──┼──────────┼────────────┤
│三  │法務部調查局96年11月│甲○○持有、施用海洛因之│
│    │27日調科壹字第      │事實。                  │
│    │00000000000號鑑定書 │                        │
├──┼──────────┼────────────┤
│四  │扣案注射針筒2支、分 │甲○○施用海洛因之事實。│
│    │裝袋1包。           │                        │
└──┴──────────┴────────────┘
二、核被告所為，係違反毒品危害防制條例第10條第1 項之施用
    第一級毒品罪嫌。被告持有第一級毒品海洛因之低度行為，
    為施用之高度行為所吸收，爰不另論罪。被告曾受有期徒刑
    執行完畢後，5 年內故意再犯本件有期徒刑以上之罪，此有
    刑案資料查註紀錄表在卷可稽，為累犯，請依刑法第47條第
    1 項規定加重其刑。如犯罪事實所載之扣案物，請依法宣告
    沒收之。
三、至報告意旨原認被告亦涉嫌持有專攻施用毒品之器具罪嫌，
    惟查，扣案之注射針筒等物均尚可供其他目的使用，有照片
    1張在卷可參，自難認為屬於毒品危害防制條例第11條第3項
    所稱「專供施用毒品之器具」，則被告縱持有扣案物品之行
    為，所為仍與該條項之犯罪構成要件未合。惟此部分如成立
    犯罪，與前揭起訴部分具有想像競合犯之裁判上一罪關係，
    爰不另為不起訴處分，併此敘明。
四、依刑事訴訟法第251條第1項提起公訴。
    此  致
臺灣板橋地方法院
中    華    民    國    96    年    12    月    5     日
                              檢  察  官     乙○○
本件正本證明與原本無異
中    華    民    國    96    年    12    月    6     日
                              書  記  官
附錄本案所犯法條全文
毒品危害防制條例第10條
施用第一級毒品者，處6 月以上5 年以下有期徒刑。
施用第二級毒品者，處3 年以下有期徒刑。


司法院資訊處製作；財團法人民間司法改革基金會備份。
